【裁判字號】    98,審易,2365
【裁判日期】    990324
【裁判案由】    違反保護令罪等
【裁判全文】
臺灣士林地方法院刑事判決            98年度審易字第2365號
公  訴  人  臺灣士林地方法院檢察署檢察官
被      告  乙○○
上列被告因違反保護令罪等案件，經檢察官提起公訴（98年度偵
字第14857 號、第16481 號），被告於準備程序中就被訴事實為
有罪之陳述，本院裁定改依簡式審判程序審理，並判決如下：
    主  文
乙○○違反法院依家庭暴力防治法所為之遠離被害人住居所之民
事緊急保護令裁定，累犯，處拘役伍拾日，如易科罰金，以新臺
幣壹仟元折算壹日。又服用酒類，不能安全駕駛動力交通工具而
駕駛，累犯，處有期徒刑柒月。
    事實及理由
一、本件犯罪事實及證據，除引用檢察官起訴書之記載（如附件
    起訴書）外，另更正並補充：(一)犯罪事實部分：乙○○前於
    民國92年間、95年間及97年間，均因酒後駕車公共危險案件
    ，分別經本院以92年度士交簡字第1824號、95年度士交簡字
    第504 號及97年度湖交簡字第99號判決處拘役40日、有期徒
    刑3 月、6 月確定，其中判決處有期徒刑6 月部分，並於98
    年7 月14日縮刑期滿執行完畢。乙○○與甲○○前為夫妻（
    2 人於89年間離婚），屬家庭暴力防治法第3 條第1 款所定
    之家庭成員，乙○○於98年7 月15日出監後，暫與甲○○同
    住於甲○○位於臺北市○○區○○路3 段301 巷33號住處，
    詎乙○○於98年7 月24日晚上7 時許，在大度路3 段301 巷
    橋下，因細故與甲○○發生爭執，竟基於傷害人身體之犯意
    ，徒手毆打甲○○，致甲○○受有腦震盪、臉部、頭皮挫傷
    及右側腹壁挫傷等傷害（經檢察官另案偵查起訴）。甲○○
    因上開傷害案件，於98年8 月25日中午12時許（起訴書誤載
    為98年7 月25日，此部分業經檢察官於本院準備程序中當庭
    更正如上），至臺灣士林地方法院檢察署申告，詎乙○○明
    知檢察官依家庭暴力防治法規定向本院聲請民事緊急保護令
    ，本院家事法庭已於同日核發98年度緊家護字第3 號民事緊
    急保護令裁定，命乙○○不應遠離甲○○上址住居所至少10
    0 公尺，竟罔顧前開緊急保護令之約束，於98年9 月27日晚
    上10時許（起訴書誤載為98年7 月27日，此部分業經檢察官
    於本院準備程序中當庭更正如上），至甲○○上址住處門口
    ，持物品砸甲○○兒子的機車（機車未受毀損），又於98年
    10月2 日下午6 時許，藉甲○○上址住處大門未關之機會，
    進入甲○○住居所，而違反上開緊急保護令之裁定。乙○○
    另於98年11月21日晚上8 時許，在臺北縣三重市某工地內飲
    用藥酒後，明知其控制力及注意力已降低致達無法安全駕駛
    動力交通工具之程度，猶於同日晚上9 時許，騎駛車牌BII-
    965 號重型機車欲返回其位於臺北市北投區關渡附近之住處
    ，並於同日晚上9 時59分許，行經臺北市北投區○○○路○
    段531 號前，為警攔查，經對乙○○檢測其呼氣所含酒精濃
    度高達每公升1.03毫克，認已達不能安全駕駛之程度。(二)起
    訴書待證事實欄編號1 、2 、3 所載「10月3 日」等文字，
    均應更正為「10月2 日」。(三)上開犯罪事實，業據被告乙○
    ○於本院99年3 月17日準備程序期日及審理中坦承不諱，核
    與起訴書所載之證據相符，足認被告上開任意性自白與事實
    相符，本件事證明確，被告犯行洵堪認定，均應依法論科。
二、查被告乙○○係甲○○之前配偶，屬家庭暴力防治法第3 條
    第1 款所列之家庭成員，核其於98年9 月27日、98年10月2
    日前往被害人甲○○上址住居所之所為，係違反法院依家庭
    暴力防治法第16條第3 項、第14條第1 項第4 款規定所為遠
    離被害人住居所之裁定，而犯同法第61條第4 款之違反民事
    緊急保護令裁定罪；於98年11月21日酒後駕車之所為，則係
    犯刑法第185 條之3 公共危險罪。又被告於98年9 月27日及
    98年10月2 日，先後2 次違反法院所為上開遠離被害人住居
    所之民事緊急保護令裁定，前往被害人甲○○上址住居所之
    行為，在時間及空間上具有密接性及連貫性，依一般社會健
    全概念，難以個別強行區分，顯係基於一個違反民事緊急保
    護令之犯意接續所為，並侵害同一法益，其行為獨立性極為
    薄弱，合為包括之一行為予以評價，較為合理，為接續犯，
    應僅論以一違反民事緊急保護令裁定罪。被告所犯上開各罪
    ，犯意個別，罪名不同，應分論併罰。再被告有上述所載前
    科執行情形，此有臺灣高等法院被告前案紀錄表1 份在卷可
    憑，其於前案有期徒刑執行完畢後，5 年以內故意再犯本件
    有期徒刑以上之各罪，均為累犯，均應依法加重其刑。爰審
    酌被告無視上開緊急保護令裁定之內容，擅自利用被害人甲
    ○○住處大門未關之機會，進入甲○○之住居所，侵擾被害
    人生活上之安寧，及其前有3 次酒後駕車公共危險之前科，
    有害於交通安全，對他人生命、身體、財產均造成危險，仍
    不知警惕，再犯本案，惟其犯後已知坦承犯行，態度尚稱良
    好，兼衡其犯罪之動機、目的、手段、品行、智識程度等一
    切情狀，參酌公訴人公共危險罪部分之求刑，分別量處如主
    文所示之刑，並就被告違反保護令罪部分諭知易科罰金之折
    算標準，以示儆懲。
據上論斷，應依刑事訴訟法第273 條之1 第1 項、第299 條第1
項前段、第310 條之2 、第454 條，家庭暴力防治法第61條第4
款，刑法第11條前段、第185 條之3 、第47條第1 項、第41條第
1 項前段，刑法施行法第1 條之1 第1 項，判決如主文。
本案經檢察官蔡元仕到庭執行職務。
中    華    民    國    99    年    3     月    24    日
                  刑事第一庭法  官  雷雯華
以上正本證明與原本無異。
如不服本判決應於收受判決後10日內向本院提出上訴書狀，並應
敘述具體理由；其未敘述上訴理由者，應於上訴期間屆滿後20日
內向本院補提理由書（均須按他造當事人之人數附繕本）「切勿
逕送上級法院」。
                            書記官  陳麗津
中    華    民    國    99    年    3     月    24    日
附錄本案論罪科刑法條之依據：
家庭暴力防治法第61條
違反法院依第14條第1 項、第16條第3 項所為之下列裁定者，為
本法所稱違反保護令罪，處3 年以下有期徒刑、拘役或科或併科
新臺幣10萬元以下罰金：
一、禁止實施家庭暴力。
二、禁止騷擾、接觸、跟蹤、通話、通信或其他非必要之聯絡行
    為。
三、遷出住居所。
四、遠離住居所、工作場所、學校或其他特定場所。
五、完成加害人處遇計畫。
刑法第185條之3
服用毒品、麻醉藥品、酒類或其他相類之物，不能安全駕駛動力
交通工具而駕駛者，處1 年以下有期徒刑、拘役或15萬元以下罰
金。

司法院資訊處製作；財團法人民間司法改革基金會備份。
